【裁判字號】    89,上易,403
【裁判日期】    891026
【裁判案由】    竊盜
【裁判全文】
臺灣高等法院臺中分院刑事判決                    八十九年度上易字第四三號
    上  訴  人
    即  被  告  乙○○
    選任辯護人  吳榮昌
右上訴人因竊盜案件，不服臺灣苗栗地方法院八十八年度易字第三四○號中華民國八
十八年九月十六日第一審判決（起訴案號：臺灣苗栗地方法院檢察署八十八年度偵字
第一一○一號），提起上訴，本院判決如左：
      主  文
原判決關於乙○○部分撤銷。
乙○○連續竊盜，處有期徒刑肆月。
    事  實
一、乙○○意圖為自己不法之所有，且基於概括之犯意，於民國（下同）八十七年十
    一月中旬某日十四時許，連續二次駕駛其父親康正發所有之車牌號碼ＭＨ─六四
    二六號自小貨車，至苗栗縣三義鄉勝興村西湖勝景旁之空地，徒手竊取戊○○所
    有置放該處之樟木，每次約二十五塊，二次合計共約五十塊，得手後以新台幣（
    下同）一萬三千五百元出售予不知情之己○○（另經臺灣苖栗地方法院於八十八
    年九月十六日以八十八年度易字第三四○號判決無罪確定）。嗣乙○○復基於同
    一意圖為自己不法之所有之概括犯意，於八十八年二月十一日上午九時許（起訴
    書誤繕為八十八年二月上旬），再度駕駛其父親康正發所有之上開自小貨車，至
    苗栗縣三義鄉勝興村西湖勝景旁之空地，徒手竊取戊○○所有置放該處之樟木二
    十四塊，得手後，再以五千八百元出售予不知情之己○○，再於同日上午十時許
    ，再度駕駛其父親康正發所有之上開自小貨車，至苗栗縣三義鄉勝興村西湖勝景
    旁之空地，徒手竊取戊○○所有置放該處之樟木，於已搬運二塊至其所駕駛之前
    開自小貨車時，為警當場查獲，並經警循線至己○○住處起出前開其所竊得之樟
    木四十五塊及已經加工雕刻為成品之樟木二十四塊。
二、案經苗栗縣警察局苗栗分局報請臺灣苗栗地方法院檢察署檢察官偵查起訴。
    理  由
一、訊據被告乙○○固坦承先後於右揭時、地駕駛其父親所有之自用小貨車搬運樟木
    共計七十四塊出售予同案被告己○○得款共計一萬九千三百元，而於八十八年二
    月十一日十時許在上址為警當場查獲之事實不諱，惟矢口否認涉有何竊盜犯行，
    辯稱：上開木材係其父親康正發所有，且置放於該處已有相當時間等語，惟查：
１、右揭事實，業據被告乙○○於警訊時供承：「我八十七年十一月中旬左右下午十
    四時許，用同樣方法及工具搬運木材二次，一次約二十五塊，共約五十塊及八
    十八年二月十一日早上九時許，搬運二十四塊，也是用同一方法及工具，也都是
    我一個人前往搬運」等語（詳見偵卷第七頁），而己○○更於警訊、偵查及審理
    中均證稱經警查獲之木材均係向乙○○購買無訛，另戊○○亦於警訊時指稱：「
    （問：警方於八十八年二月十一日十一時許與嫌疑人乙○○至苗栗縣鄉○○村○○路四十五號查，所查獲之贓樟木四十五塊是否為你所有？）答：是我所失竊沒
    錯」，且戊○○更於本院八十九年九月十三日調查時證稱：「我租地時該地均沒
    有任何地上物，那塊土地的木材是我放的。我放在草堆裡，這些木材均是我買的
    ，我買的木材不可能跟被告的混在一起。」等語（詳見本院審理卷第四十三頁）
    ，復有贓物認領保管單、代保管書各一紙及為警查獲當時所拍攝之照片七張附卷
    可稽，被告嗣後矢口否認竊盜犯行，應係卸責之詞，毫無足採，被告右揭竊盜犯
    行，堪以認定。
２、被告乙○○雖另辯稱：伊所搬運之樟木係伊父親於五、六年前購得後置放該處，
    伊未竊取被害人所有之樟木云云，且舉證人丁○○及甲○○證稱乙○○之父親康
    正發有於上開戊○○之右揭土地上置放木材。然查：、右揭樟木為被害人戊○○所有，迭據被害人戊○○於警訊、偵查及本院審理中指述綦詳，且被告前揭竊
    取樟木之地點，為被害人戊○○及案外人劉瑞榮於五、六年前共同向案外人黃欽
    富承租供渠等堆放木頭之用，且黃欽富係於出租前將該地整理乾淨後始將土地交
    予被害人戊○○等使用，當時該地並無堆放木頭等情，復據證人黃欽富、楊江山
    於原審八十八年八月十日履勘現場時結證在卷，而證人張豐原僅於本院證稱被告
    之父親確有將木材搬至他處存放，惟是否有置於於戊○○之上開空地上則證稱：
    「沒有印象，只記得該處有許多雜草」（詳見本院審理卷第四十二頁），又甲○○雖亦於本院調查時到庭證稱：伊是開吊車的，有在七、八年前幫忙運送過木材
    ，是幫忙被告的父親載運等語（詳見本院審理卷第四十二頁及背面），就時間上
    核與被告辯稱係五、六年前，伊父親所堆放等情不符，況上開木材果係康正發所
    堆放，則被告於搬運上開置於於戊○○土地上之木材應有請其父親至現場指認之
    理，否則被告於不知何者為父親之木材，如何確定所搬運之木材係父親所有，而
    果係被告父親所有，被告於經警查獲之初即應供稱係伊父親堆放始符常情，斷無
    於警訊時即自稱係伊偷竊之理，而本件被害人戊○○上開證稱：右揭伊承租之土
    地，於伊承租之時，整理乾淨後始由伊使用至明。且再按右揭土地既非被告之父
    親所有或承租亦非被告所有或承租，被告及其父親於未得土地所有權人或使用人
    之同意，何以有置放木材於上開他人土地之權限，亦與常情有違，是本件被告乙○○於偵查中所辯，無非事後卸責之詞，不足採信。、又辯護意旨請求本院履
    勘現場，惟本件業經原審於八十八年八月十日上午十時三十分為現場之履勘，並
    製有勘驗筆錄及現場照片可供佐證，且經證人黃欽富、楊江山於履勘現場時證稱
    介紹承租土地及土地使用情形甚明，依上開證詞及現場照片所示，固有雜草叢生
    ，惟該處係戊○○之置放木材之土地，縱有雜草湮沒木材及土地留有木材陷入土
    地之痕跡，亦無從證明置於上開土地之木材係被告所有而為有利於被告之認定，
    是本件顯無再予履勘之必要，附予敘明，
二、核被告乙○○之所為，係犯刑法第三百二十條第一項之普通竊盜罪。又其先後四
    次之竊盜犯行，時間緊接，犯罪構成要件相同，顯係基於概括犯意反覆為之，為
    連續犯，應依刑法第五十六條之規定論以普通竊盜罪一罪，並加重其刑。原審以
    被告罪證明確，予以論罪科刑，固非無見，惟按原審以被告於八十七年十一月中
    旬某日十四時許起二次竊取戊○○樟木之犯行，及於八十八年二月十一日九時許
    、同日十時許二次竊取戊○○樟木之犯行，均係利用同一犯罪機會接續為之，均
    為接續犯，惟查被告於八十七年十一月中旬某日十四時許，係以其父康正發所有
    之車牌號碼ＭＨ─六四二六號自小貨車，至苗栗縣三義鄉勝興村西湖勝景旁之空
    地，竊取戊○○所有置放該處之樟木，該自用小貨車每次搬運二十五塊，嗣再於
    八十八年二月十一日上午九時許，以同一手法徒手竊取戊○○所有置放該處之樟
    木二十四塊得手後，另於同日上午十時許，又再度以同一手法竊盜樟木此據被告
    供承在卷，是被告四次搬運，均係於裝滿車運回後再重新返回現場竊取木材，即
    有時間差距先後之可分，每次皆可獨立成罪，應係基於概括犯意反覆為之至明，
    應為連續犯，原審認係接續犯即有未洽，被告上訴意旨否認犯行，雖無理由，惟
    原審既有上開可議之處，自應由本院將原審判決關於被告乙○○部分予以撤銷改
    判。爰審酌被告前無何不良素行，有臺灣苗栗地方法院檢察署刑案資料查註紀錄
    表及臺灣高等法院被告全國前案紀錄表各一份在卷可稽及其犯罪之手段、所生危
    害、迄未賠償被害人戊○○之損失及犯後矢口否認等一切情狀，仍量處有期徒刑
    四月，以示懲儆。
據上論斷，應依刑事訴訟法第三百六十九條第一項前段、第三百六十四條、第二百九
十九條第一項前段、刑法第五十六條、第三百二十條第一項，罰金罰鍰提高標準條例
第一條前段，判決如主文。
本案經檢察官丙○○到庭執行職務。
中      華      民      國     八十九     年      十      月   二十六   日
                                   臺灣高等法院臺中分院刑事第三庭
                                         審判長法  官  方  艤  駐
                                               法  官  劉  連  星
                                               法  官  胡  忠  文
右正本證明與原本無異。
不得上訴。
                                               書記官  粘  銘  環
中      華      民      國     八十九     年      十      月   二十七   日
附錄法條：
刑法第三百二十條第一項
意圖為自己或第三人不法之所有，而竊取他人之動產者，為竊盜罪，處五年以下有期
徒刑、拘役或五百元以下罰金。
                                                                        Ｄ


司法院資訊處製作；財團法人民間司法改革基金會備份。
